【裁判字號】    97,抗,20
【裁判日期】    970930
【裁判案由】    拍賣抵押物
【裁判全文】
臺灣雲林地方法院民事裁定                97年度抗字第20號
抗  告  人  乙○○
相  對  人  台灣土地銀行股份有限公司
法定代理人  丙○○
上列抗告人因相對人聲請拍賣抵押物事件，對於中華民國97年08
月13日本院司法事務官所為裁定，提起抗告，本院裁定如下：
    主  文
抗告駁回。
程序費用由抗告人負擔。
    理  由
一、按民法第873 條第1 項規定，抵押權人於債權已屆清償期而
    未受清償者，得聲請法院拍賣抵押物，就其賣得價金而受清
    償，是抵押權人依此規定聲請拍賣抵押物，係屬非訟事件，
    法院所為准駁之裁定，無確定實體法上法律關係存否之性質
    ，於債權及抵押權之存否，亦無既判力。故祗須其抵押權已
    經依法登記，且抵押債權已屆清償期而未受清償，法院即應
    為准許拍賣抵押物之裁定。至於就實體上法律關係有爭執之
    人，為求保護其權利，應另提起訴訟，以求解決。本件相對
    人主張對於借款人有原裁定所載之債權，並以原裁定主文所
    示之不動產設定抵押權，且經依法登記，該債權又已屆清償
    期而未受清償，有相對人提出之他項權利證明書、土地登記
    謄本、借據等件可證，本院司法事務官據以准許相對人拍賣
    抵押物之聲請，即無不當。
二、抗告意旨雖以：１、抗告人有百分之百還款的誠意，所以97
    年02月04日申請暫緩支付還款新台幣二百萬元整案，但相對
    人卻毫無回應。２、債務人王文治已，但其他債務人王珂
    琦、王琳瑯繼承其父家產，卻未被貴院要求負任何責任，此
    點頗有爭議。３、債務人甲○於87年11月24日為本件借款擔
    保人之前，即在台北市新光吳火獅紀念醫院治療老人癡呆症
    ，為何台灣土地銀行會同意一位罹患老人癡呆症者為本件借
    款擔保人及其所提供之抵押擔保物？此爭議點至今未獲貴院
    與台灣土地銀行回應，為何刻意忽視之？４、聲請拍賣抵押
    物是相對人的權利，但本案除簡易不完整之裁定內容外，尚
    有前述不合情理之處，本件執行實非適法等語，依抗告程序
    提出爭執，然依首開說明，其應就前開實體爭執事項，另行
    起訴，以求解決，其於本件提起抗告，請求廢棄原裁定，不
    能認為有理由。
三、據上論結，本件抗告為無理由，依非訟事件法第55條、第44
    條、第46條、民事訴訟法第95條、第78條裁定如主文。
中    華    民    國    97    年    9     月    30    日
                              審判長法  官  紀文勝
                                    法  官  蔣得忠
                                    法  官  邱瑞裕
以上正本係照原本作成。
如不服本裁定，僅得於收受本裁定正本送達後10日內，以適用法
規顯有錯誤為理由，向本院提出再抗告狀，（須附繕本一份，並
繳納再抗告裁判費新台幣1,000 元），經本院許可後始可再抗告
。
中    華    民    國    97    年    9     月    30    日
                                    書記官  賴成育


司法院資訊處製作；財團法人民間司法改革基金會備份。
